【裁判字號】    97,消債更,949
【裁判日期】    980812
【裁判案由】    更生事件
【裁判全文】
臺灣士林地方法院民事裁定           97年度消債更字第949號
債  務  人  甲○○
上列債務人聲請更生事件，本院裁定如下：
    主  文
債務人應於本裁定送達後十五日內，補提如附件所示事項之報告
及相關證明文件、資料到院。
    理  由
一、按債務人不能清償債務或有不能清償之虞者，得依本條例所
    定更生或清算程序，清理其債務，消費者債務清理條例第3
    條定有明文。又債務人聲請更生時，所提出之財產及收入狀
    況說明書，應表明下列事項，並提出證明文件：一、財產目
    錄，並其性質及所在地。二、最近五年是否從事營業活動及
    平均每月營業額。三、收入及必要支出之數額、原因及種類
    。四、依法應受債務人扶養之人，此觀諸消費者債務清理條
    例第43條第6 項規定自明。次按，債務人聲請更生或清算不
    合程式或不備其他要件者，法院應以裁定駁回之，但其情形
    可以補正者，法院應定期間先命補正，同條例第8 條定有明
    文。且更生之聲請有拒絕提出關係文件者，應駁回之，參諸
    同條例第46條第3 款規定自明。
二、查本件債務人具狀聲請更生，漏未提出如附表所示文件及資
    料到院。爰定期命補正，如逾期未補正，則駁回其聲請。
中    華    民    國    98    年    8     月    12    日
                  民事第三庭  法      官  鍾任賜
上為正本係照原本作成。
本件不得抗告。
中    華    民    國    98    年    8     月    12    日
                              書  記  官  朱亮彰
附件：
1、依財團法人金融徵信中心當事人綜合信用報告之前置協商專
   用債權人清冊所載，債務人曾任世韻國際股份有限公司（下
   稱世韻公司）之董事，且據債務人所述，其擔任優科數位股
   份有限公司（下稱優科公司）貸款債務之連帶保證人。債務
   人應提出適當證明文件，說明其擔任世韻公司董事之在職期
   間，及曾否擔任優科公司之董事職位。若於聲請更生前5 年
   內曾擔任世韻公司或優科公司之董事，並請一併提出就職董
   事期間世韻公司或優科公司之營業人銷售額與稅額申報書（
   401 表格），及其他證明營業銷售額之文件。
2、依債務人民國97年1 月至12月薪資明細表計算，債務人97年
   平均每月薪資所得達新台幣（下同）4 萬8826元，與債務人
   陳報薪資所得僅為3 萬2000元不符，債務人應說明其不相一
   致之原因。並提出97年度綜合所得稅各類所得資料清單，及
   最新勞保被保險人投保資料表。
3、說明債務人聲請更生時設籍處所與債務人之關係，設籍之原
   因，戶籍地之房地為何人所有及目前使用狀況。
4、說明債務人目前實際居住地址，目前居住房地之權源，居住
   房地所有權人，所居住房屋坪數，所有居住成員，如何分擔
   相關居住費用，並提出所有居住成員收入證明，及97年度全
   年水、電、瓦斯、電話費繳費明細（向繳費單位申請）
5、債務人所提電費、水費單據所載地址為臺北縣三重市○○○
   ○街80巷38號1 樓及2 樓，繳費義務人為石宗明，且債務人
   之女郭姿廷就讀於臺北縣三重市興穀國民小學，債務人子女
   郭姿廷、郭哲瑋其課輔、安親、美語等補習地點亦均位於臺
   北縣三重市地區。債務人應據實說明電費、水費單據所載位
   址處所與債務人及石宗明之關係，該處所房地為何人所有，
   所有居住成員及目前使用狀況。
6、說明債務人配偶郭肇斌及子女郭姿廷、郭哲瑋目前實際居住
   地址。並提出郭姿廷、郭哲瑋最新財產歸屬清單。
7、債務人配偶郭肇斌96、97年度綜合所得稅各類所得資料清單
   ，財產歸屬清單，最新勞保被保險人投保資料表，及自98年
   1 月起迄今薪資單影本及薪資轉帳存摺內頁影本（二者皆須
   提出）。並說明其實際收入狀況，工作內容，如何與債務人
   分擔家庭共同必要生活費用及郭姿廷、郭哲瑋之扶養費。若
   未支出，應釋明其未能支出之原因。
8、本院於98年4 月9 日裁定命債務人提出適當單據，分別詳列
   每月債務人個人必要生活費用，家庭共同必要生活費用，及
   子女扶養費之明細、各細項金額及其必要性，且因子女每月
   課輔、安親、美語等費用，非屬義務教育，並命不得列入必
   要生活費用。惟債務人於98年4 月28日民事陳報狀仍陳報其
   必要支出項目為交通費用2000元，全家膳食費1 萬元，及其
   他雜支費2 萬元，未詳列每月支出各細項金額，僅以概括項
   目及概括金額代之，亦未說明各項支出之必要性。且債務人
   陳報每月支出金額達3 萬2000元，又表示除債務人子女外，
   另需扶養債務人之弟其子女、父石健雄及母石吳走，均與聲
   請更生時財產及收入狀況說明書所載不符。債務人應重行提
   出正確之財產及收入狀況說明書，詳列各項支出明細及其必
   要性，並提出適當單據釋明之。若未實際支出，不得列入，
   關於債務人個人必要生活費用亦不得與配偶郭肇斌或應受扶
   養人郭姿廷、郭哲瑋合併列計。
9、說明債務人每日通勤方式、路線、里程數，及交通費每月須
   2000元之明細及計算式。並提出適當單據，說明雜支費用每
   月須2 萬元之原因及其必要性。
10、債務人大弟、父石健雄、母石吳走之全戶戶籍謄本（記事勿
    省略），實際居住地址，97年度綜合所得稅各類所得資料清
    單，財產歸屬資料清單，及最新勞保被保險人投保資料表。
    說明其目前有無工作，月收入狀況，預計於何時退休，是否
    領取退休金、老年年金、勞保老年給付及金額。若曾領取退
    休金或一次請領之勞保老年給付，並說明資金流向。
11、說明應受扶養人債務人大弟、父石健雄、母石吳走其所有扶
    養義務人如何分擔扶養費用，及其實際支出之扶養費，若未
    支出，應釋明其未能支出之原因。並提出所有扶養義務人之
    收入證明文件（薪水帳戶存摺或薪資單影本）。


司法院資訊處製作；財團法人民間司法改革基金會備份。
